臺灣高等法院刑事裁定
109年度聲再字第102號
聲  請  人
即受判決人  賈子慶


上列聲請人因違反毒品危害防制條例案件，對於本院108年度上
易字第2042號，中華民國109年2月6日第二審確定判決（原審案
號：臺灣臺北地方法院108年度易字第215號，起訴案號：臺灣臺
北地方檢察署108年度偵字第140號），聲請再審，本院裁定如下
：
    主  文
再審之聲請駁回。
    理  由
一、聲請意旨略以：聲請人即受判決人甲○○前因違反性騷擾防治
    法案件，於民國109年3月12日，領取臺灣高等法院108年度
    上易字第2042號刑事判決書（下稱原確定判決），經詢問律
    師後告知判決中沒有緩刑，當時不知代表何意，再多次詢問
    律師及服務人員後，才得知緩刑和留校察看很相似，第一審
    審理時，法官有提出認罪可以判緩刑，聲請人有問緩刑是罪
    嗎？法官沒再解釋，聲請人當時認為是從輕量刑，但還是有
    永久前科。因為聲請人以往沒有任何犯罪紀錄，未去過法院
    ，法律知識也不懂，但原確定判決註明不得上訴，代表這個
    前科會跟聲請人一生，這是聲請人最不希望的結果。律師告
    知說法官違背訴訟照料義務，希望有機會可以緩刑，爰依法
    聲請再審云云。
二、按不得上訴於第三審法院之案件，除刑事訴訟法第420條規
    定以外，其經第二審確定之有罪判決，如就足生影響於判決
    之重要證據漏未審酌者，亦得為受判決人之利益，聲請再審
    ，為刑事訴訟法第421條所明定。次按新修正刑事訴訟法第4
    20條主要針對原條文中第1項第6款規定，增列「新事實」，
    並明定「新事實或新證據」存在之時點，另刪除該條第1項
    第6款「確實」二字，大幅放寬該款聲請再審規定之適用。
    而同法第421條關於不得上訴於第三審法院之案件，就足以
    影響判決之重要證據漏未審酌，得聲請再審之規定，雖然未
    同時配合修正，且其中「重要證據」之法文和上揭新事證之
    規範文字不同，但涵義其實無異，應為相同之解釋；從而，
    聲請人依憑其片面、主觀所主張之證據，無論新、舊、單獨
    或結合其他卷存證據觀察，綜合判斷之評價結果，如客觀上
    尚難認為足以動搖第二審確定判決所認定之事實者，同無准
    許再審之餘地。又所謂「足以生影響於判決」，係指就該證
    據之形式觀察，毋須經調查程序，已顯然可認足以動搖原確
    定之判決而言；所謂「重要證據」，必須該證據已足認定受
    判決人應受無罪、或免訴、或輕於原確定判決所認定之罪名
    方可，如不足以推翻原審所認定罪名之證據，即非足生影響
    於原判決之重要證據。　　　
三、經查，聲請人以原確定判決疏未審酌聲請人因不知緩刑宣告
    對於前案紀錄之影響，因而錯失緩刑機會等語，並未涉及原
    確定判決關於犯罪事實與罪名之認定。所指法院違背訴訟照
    料義務，而未諭知緩刑部分，則屬對於法律適用之爭執，是
    與刑事訴訟法第420條第1項、第421條所定情形，無一相符
    ，因認本件再審為無理由，應予駁回。
據上論斷，依刑事訴訟法第434條第1項，裁定如主文。
中　　華　　民　　國　　109 　年　　3 　　月　　30　　日
            　　　刑事第六庭    審判長法　官  劉方慈
                                      法　官  許曉微
                                      法　官  林家賢
以上正本證明與原本無異。
不得抗告。
                                      書記官  謝文傑
中　　華　　民　　國　　109 　年　　3 　　月　　30　　日